ACORDAO-COMPLETO-2442067

ACÓRDÃO DE RELAÇÃO

ACÓRDÃO DE RELAÇÃO 3200/2020 ATA 46/2020 - PLENÁRIO

Acórdão 3200/2020-TCU-Plenário
	Os ministros do Tribunal de Contas da União, reunidos em sessão de Plenário, ACORDAM, por unanimidade, com fundamento no artigo 143, inciso V, alínea "d", do Regimento Interno, c/c o enunciado 145 da Súmula de Jurisprudência predominante do Tribunal, em retificar, por inexatidão material, o Acórdão 2500/2019-TCU-Plenário, prolatado na sessão de 16/10/2019 - Ordinária, Ata n° 40/2019 - Plenário, relativamente aos subitens "9.2" e "9.3", de modo que: 
	a) no item "9.2", onde se lê: "aplicar a Elmer Marques (XXX.743.578-XX) e a José Antônio Lefcadito Alvares (XXX.759.308-XX) , individualmente, a multa prevista no art. 58, inciso II, da Lei 8.443/1992, c/c o art. 268, inciso II, do Regimento Interno/TCU, no valor de R$ 4.000,00 (quatro mil reais) ;", leia-se: "aplicar a Elmer Marques (XXX.743.578-XX) a multa prevista no art. 58, inciso II, da Lei 8.443/1992, c/c o art. 268, inciso II, do Regimento Interno/TCU, no valor de R$ 4.000,00 (quatro mil reais) ;";
	b) no item "9.3", onde se lê: "aplicar a José Antônio Lefcadito Alvares (XXX.759.308-XX) , individualmente, a multa prevista no art. 58, inciso II, da Lei 8.443/1992, c/c o art. 268, inciso II, do Regimento Interno/TCU, no valor de R$ 5.000,00 (cinco mil reais) ;", leia-se: "aplicar a José Antônio Lefcadito Alvares (XXX.759.308-XX) , individualmente, a multa prevista no art. 58, inciso II, da Lei 8.443/1992, c/c o art. 268, inciso II, do Regimento Interno/TCU, no valor de R$ 5.000,00 (cinco mil reais) ;";
	c) manter inalterados os demais termos do acórdão ora retificado. 
1. Processo TC-Processo 029.239/2010-9 (DENÚNCIA) 
	1.1. Apensos: Processo 026.678/2016-0 (DENÚNCIA) ; Processo 039.778/2018-5 (DENÚNCIA) 
	1.2. Responsável: Identidade preservada (art. 55, caput, da Lei n. 8.443/1992) 
	1.3. Interessado: Identidade preservada (art. 55, caput, da Lei n. 8.443/1992) 
	1.4. Órgão/Entidade: Companhia de Entrepostos e Armazéns Gerais de São Paulo
	1.5. Relator: Ministro Aroldo Cedraz
	1.6. Representante do Ministério Público: Procurador Júlio Marcelo de Oliveira
	1.7. Unidade Técnica: Secretaria de Controle Externo de Aquisições Logísticas (Selog) .
	1.8. Representação legal: Leronil Teixeira Tavares (182,818/OAB-SP) e outros, representando Companhia de Entrepostos e Armazéns Gerais de São Paulo; Rodrigo Porto Lauand (126258/OAB-SP) e outros, representando Associação dos Permissionários do Entreposto de São Paulo - Apesp; Claudio Tucci (33.928/OAB-SP) e outros, representando Carlos Nabil Ghobril. 
	1.9. Determinações/Recomendações/Orientações:

ACORDAO-COMPLETO-2547181

Acórdão 2295/2022 - Plenário

ACORDAO-COMPLETO-2521091

Acórdão de Relação 11/2022 - Plenário

Acórdão de Relação

AROLDO CEDRAZ

Leronil Teixeira Tavares (182,818/OAB-SP) e outros, representando Companhia de Entrepostos e Armazéns Gerais de São Paulo; Rodrigo Porto Lauand (126258/OAB-SP) e outros, representando Associação dos Permissionários do Entreposto de São Paulo - Apesp; Claudio Tucci (33.928/OAB-SP) e outros, representando Carlos Nabil Ghobril.

Procurador Júlio Marcelo de Oliveira

DENÚNCIA (DEN)

Secretaria de Controle Externo de Aquisições Logísticas (Selog).